【裁判字號】    95,交上易,30
【裁判日期】    950504
【裁判案由】    過失致死
【裁判全文】
臺灣高等法院刑事判決                95年度交上易字第30號
上  訴  人  臺灣基隆地方法院檢察署檢察官
被      告  甲○○
上列上訴人因被告過失致死案件，不服臺灣基隆地方法院94年度
交易字第75號，中華民國94年12月30日第一審判決（起訴案號：
臺灣基隆地方法院檢察署94年度偵字第4105號），提起上訴，經
本院合議庭裁定進行簡式審判程序，本院判決如下：
    主  文
原判決撤銷。
甲○○因過失致人於死，處有期徒刑玖月。
    事  實
一、甲○○於民國（下同）於94年10月16日上午6時57分許，駕
    駛車牌號碼Ｋ8─6116號自小客車，沿基隆市○○區○○街
    ，由東向西行駛，至祥豐街345號前路段，應注意汽車行駛
    時，駕駛人應注意車前狀況，並隨時採取必要之安全措施，
    又無不能注意之情事，疏未注意駕駛自小客車貿然前進，適
    林天壽騎駛三輪機車，同向在前遇紅燈而停下，甲○○自小
    客車車頭追撞三輪機車車尾，三輪機車受撞擊向右前滑出，
    機車車頭再撞擊杜林游所有停放路邊之車牌號碼Ｒ7─6196
    號自小貨車，甲○○所駕自小客車再往前追撞廖宗賢駕駛車
    牌號碼577-FB號之公車始停下，林天壽受撞擊後飛離機車，
    頭部著地，致頭部外傷、顱內出血，送醫延至同年月19日不
    治死亡。甲○○於肇事後，於警方人員到場處理時，當場向
    警員承認自己肇事而接受裁判。
二、案經林天壽之兄乙○告訴及基隆市警察局第二分局移送臺灣
    基隆地方法院檢察署偵查起訴。
    理   由
一、本件被告甲○○所犯者非為死刑、無期徒刑、最輕本刑為3
    年以上有期徒刑之罪或高等法院管轄第一審案件，其於本院
    審理時就被訴事實為有罪之陳述，經告知其簡式審判程序之
    旨，並聽取公訴人、被告之意見後，依刑事訴訟法第273條
    之1第1項之規定，裁定以簡式審判程序進行本案之審理。
二、上開事實，業據被告甲○○於警詢、偵查、原審及本院審理
    時坦承不諱，核與證人廖宗賢、鄭玉美於警詢證述之情節相
    符（見偵查卷第7─9頁）。復有道路交通事故調查報告表（
    一）（二）、事故現場照片26張、基隆市○○○道路交通事
    故談話紀錄表、相驗筆錄、相驗屍體證明書及照片、驗斷書
    等在卷可稽。被告之自白確與事實相符。
三、按汽車行駛時，駕駛人應注意車前狀況，並隨時採取必要之
    安全措施，道路交通安全規則第94條第3項定有明文，被告
    駕車自應依上開規定，盡必要之注意義務；而依卷附道路交
    通事故調查表所示情節以觀，當時並無不能注意之情事，乃
    被告竟疏未盡其注意義務，因一時閃神，致向前追撞前方紅
    燈停車之被害人林天壽，則被告行為，自屬過失無疑。又被
    告駕駛車輛於前開地點，既因疏未注意，致撞及被害人林天
    壽，致被害人林天壽頭部外傷、顱內出血，送醫延至94年10
    月19日不治死亡，則被告之過失行為與被害人林天壽之死亡
    結果間，具有相關因果關係，自屬情極灼然。綜上所述，本
    件事證明確，被告犯行，洵堪認定。
四、核被告所為，係犯刑法第276條第1項之過失致死罪。其於犯
    罪未發覺前，停留現場，並向前往現場處理之員警承認為肇
    事者等節，有基隆市○○○道路交通事故報案人須知在卷可
    參（見原審卷第9頁），為對未發覺之罪自首並接受裁判，
    應依刑法第62條前段規定，減輕其刑。
五、原審判決以被告事證明確，予以論罪科刑，固非無見。惟查
    ：本件車禍係因被告駕車自後追撞前方正停等紅燈之被害人
    林天壽所駕三輪機車，致林天壽死亡，已如前述，是本件車
    禍乃全部係被告之過失行為所致，被害人林天壽因此身亡，
    甚為無辜；而被告於事後均未與被害人家屬即告訴人乙○達
    成民事上和解，於本院95年3月2日準備程序時應允下次開庭
    要賠償告訴人乙○60萬元，惟於本院95年4月20日審理時，
    仍分文未賠，益見其毫無意願對被害人家屬為民事之賠償，
    原審未慮及此，僅量處被告得易科罰金之有期徒刑6月之刑
    ，實屬過輕，檢察官上訴意旨指摘及此，認為原判決不當，
    為有理由，自應由本院撤銷改判。爰審酌被告品行、過失程
    度、其犯後迄未與被害人家屬達成和解、犯罪後態度等一切
    情狀，量處如主文第2項所示之刑。
據上論斷，應依刑事訴訟法第369條第1項前段、第364條、第273
條之1第1項、第299條第1項前段，刑法第276條第1項、第62條前
段，罰金罰鍰提高標準條例第1條前段，判決如主文。
本案經檢察官呂光華到庭執行職務。
中     華     民    國    95    年    5    月    4    日
                  刑事第十七庭  審判長法  官  陳貽男
                                      法  官  許仕楓
                                      法  官  孫惠琳
以上正本證明與原本無異。
不得上訴。
                                      書記官  魏汝萍
中     華     民    國    95    年    5    月    4    日
附錄：本案論罪科刑法條全文
刑法第276條第1項
因過失致人於死者，處 2 年以下有期徒刑、拘役或 2 千元以下
罰金。
從事業務之人，因業務上之過失犯前項之罪者，處 5 年以下有期
徒刑或拘役，得併科3千元以下罰金。


司法院資訊處製作；財團法人民間司法改革基金會備份。
